Inventaris van het archief van Rijkswaterstaat: Directie Zuid-Holland: Dienstkring ''s-Gravenhage-Noord, 1945-1990
Nationaal Archief, Den Haag
Ministerie van Verkeer en Waterstaat: Rijkswaterstaat: Dienstkring 's-Gravenhage-Noord
Rijkswaterstaat 's-Gravenhage-Noord
1945-1990
5067
3.20 meter; 6 inventarisnummers.
Normale geschreven, getypte en gedrukte documenten, geen bijzondere handschriften.
Nationaal Archief, Den Haag
Rijkswaterstaat / Dienstkring 's-Gravenhage-Noord
Het archief bevat stukken betreffende onder meer personeelsaangelegenheden, huisvesting en dienstgebouwen, en de indeling en reorganisatie van dienstkringen. Daarnaast zijn er stukken betreffende vergaderingen van stafleden met dienstkringhoofden, vergaderverslagen en verslagen van werkbezoeken.
Archiefvorming
Geschiedenis van de archiefvormer
De volledige historische achtergronden en ontwikkelingen van de dienstkring 's-Gravenhage-Noord van Rijkswaterstaat zijn uitgebreid beschreven in de volgende publicatie:
28. Waterstaat. Rapport van een institutioneel onderzoek naar het overheidshandelen op het beleidsterrein waterstaat over de periode 1945-1994 (samenstelling: J.W.J.M. Bogaarts; ISBN 90-74442-31-5), 's-Gravenhage 1995.
Geschiedenis van het archiefbeheer
De verwerving van het archief
Het archief is krachtens bepalingen van de Archiefwet overgebracht.
Inhoud en structuur van het archief
2.16
Selectie en vernietiging
Voor de selectie van de dossiers over de periode 1945-1990 werd gebruik gemaakt van het Basis Selectie Document (BSD) beleidsterrein Waterstaat, 1945-1994 en van de lijst met algemene handelingen vastgesteld in het werkoverleg d.d. 24 februari 1998 van de afdeling Bronverwerving en Toezicht van het Algemeen Rijksarchief.
De dossiers van 1901 -1944 en de dossiers .07/.08 zijn bewerkt aan de hand van de:
Lijst van voor vernietiging in aanmerking komende archiefbescheiden van het Ministerie van Verkeer en Waterstaat en van de daaronder ressorterende rijksorganen met uitzondering van het staatsbedrijf der PTT, behorende bij de beschikking van de minister van Cultuur, Recreatie en Maatschappelijk Werk en van de minister van Verkeer en Waterstaat nr. 189216 van 7 maart 1977
Vernietigingslijst van het onder het Ministerie van Verkeer en Waterstaat en de daaronder ressorterende rijksorganen, met uitzondering van het staatsbedrijf der PTT, volgens de beschikking van de minister van Welzijn, Volksgezondheid en Cultuur en van de minister van Verkeer en Waterstaat nr. CD/RAI/1990/35 TK van 6 februari 1990.
Ordening van het archief
Het archief is allereerst ingedeeld naar beleidsterrein. Met een beleidsterrein wordt bedoeld een afgebakend onderwerp van overheidsbemoeienis, in dit geval dus
Waterstaat,
en Ondersteunende processen.
Per beleidsterrein is het archief onderverdeeld naar handeling. Per handeling zijn de beschrijvingen van de dossiers vermeld. Een handeling wordt verricht door een actor ter uitvoering van een taak, of op grond van een wettelijke bevoegdheid. Een actor is een overheidsinstelling die bevoegd is zelfstandig op te treden (bijvoorbeeld een minister) binnen het beleidsterrein. Op een beleidsterrein treden meerdere actoren handelend op.
Aanwijzingen voor de gebruiker
Openbaarheidsbeperkingen
Volledig openbaar.
Materiële beperkingen
Andere toegang
Het archief was aanvankelijk beschreven in de Institutionele Toegang: 5.028.5067 - Institutionele Toegang op de gegevensbestanden van de Dienstkring 's-Gravenhage-Noord met betrekking tot het beleidsterrein Waterstaat, 1945-1990
Aanvraaginstructie
Openbare archiefstukken kunnen online worden aangevraagd en gereserveerd. U kunt dit ook via de terminals in de studiezaal van het Nationaal Archief doen. Om te kunnen reserveren dient u de volgende stappen te volgen:
U maakt een profiel aan op www.gahetna.nl, en logt vervolgens in
Via de archiefinventaris (alleen de beschrijvingen met rode nummers) selecteert u het gewenste archiefstuk door op de knop 'Reserveren' te klikken
In het volgende scherm geeft u aan op welke dag u het archiefstuk wilt inzien
Indien u zich bevindt in de studiezaal en een tafelnummer heeft ontvangen kunt u dit nummer vermelden. Als u geen tafelnummer heeft kunt u tafelnummer 777 laten staan
Vervolgens bevestigt u uw reservering door deze te versturen.
Verwant materiaal
Beschikbaarheid van kopieën
Beschrijving van de series en archiefbestanddelen
- Ondersteunende processen -, 000
  - Ondersteunende processen (Verkeer en Waterstaat) 1945-, 11
    Actor: Minister van Verkeer en Waterstaat
    - Indeling dienstkringen, Kantons, taakafbakening en correspondentie betreffende het dienstkringenonderzoek ten behoeve van de reorganisatie van de dienstkringtaken., 1952-1980; 598
    - Aangelegenheden betreffende nota's, voorschriften, rapporten, overdrachten en verklaring van vernietiging van archiefbescheiden., 1961-1989; 8
    - Personeelsformatie en functiebeschrijvingen., 1961-1990; 1
    - Aangelegenheden betreffende de huisvesting, standplaats, gebouwen en dienstwoningen., 1972-1980; 13
    - Indeling, reorganisatie en samenvoeging van dienstkringen., 1981-1990; 2
- Waterstaat 1945-2001, 028
  - Het voorbereiden, (mede)vaststellen, coördineren en evalueren van integraal waterstaatsbeleid. 1945-, 917
    Product: Beleidsnota's, beleidsnotities, rapporten, adviezen en evaluaties.
    Opm.: 1. De eigenlijke vaststelling van het beleid vindt plaats in de ministerraad.
    2. Onder deze handeling valt ook:
    het voeren van overleg met andere ministers en vertegenwoordigers van uitvoeringsorganen over aangelegenheden betreffende individueel personenvervoer.
    het voorbereiden van een standpunt ter inbrenging in de Ministerraadsvergaderingen.
    het leveren van bijdragen aan het overleg en het voeren van overleg met het Staatshoofd.
    het voorbereiden van de Memorie van Toelichting op de Rijksbegroting.
    het leveren van commentaar op de rechts- en doelmatigheidscontroles van de Algemene Rekenkamer.
    het aan een externe adviescommissie verzoeken om advies.
    het informeren van het Kabinet van de Koningin over ontwikkelingen.
    Datum: 16-08-2004
    - Vergaderingen van de stafleden van de hoofdafdeling Beheer en Onderhoud (BO) met de dienstkringhoofden, notulen, agenda's en bijlagen., 1976-1980; 163-164
      - Deel 1., 163
      - Deel 2., 164
    - Correspondentie en verslagen van werk- en kantonniersvergaderingen., 1983-1989; 10
    - Verslagen van werkoverleg inzake noodzaak en frequentie van werkoverleg., 1987; 20
    - Verslagen van werkbezoeken aan 's-Gravenhage-Noord., 1987-1989; 19